【裁判字號】    90,台上,6079
【裁判日期】    901004
【裁判案由】    偽造有價證券
【裁判全文】
最高法院刑事判決                                九十年度台上字第六○七九號
    上  訴  人  甲○○
右上訴人因偽造有價證券案件，不服台灣高等法院中華民國九十年七月三十一日第二
審判決（九十年度上訴字第一四九○號，起訴案號：台灣板橋地方法院檢察署八十八
年度偵緝字第一一九三號），提起上訴，本院判決如左：
    主  文
上訴駁回。
    理  由
按刑事訴訟法第三百七十七條規定，上訴於第三審法院，非以判決違背法令為理由，
不得為之，是提起第三審上訴，應以原判決違背法令為理由，係屬法定要件，如果上
訴理由並未指摘原判決有何違法，自應認其上訴為違背法律上之程式，予以駁回。本
件原判決認定上訴人甲○○收受不詳姓名男子所交付施鍾銘失竊之自用小客車，而與
該不詳姓名成年人共同以上訴人照片，貼於虛偽之「施鍾銘」國民身分證上，加以偽
造完成；並由上訴人持之前往長益當舖，向不知情之負責人林孟傑詐稱其為施鍾銘，
欲以新台幣（下同）五十萬元典當該汽車，致林孟傑誤信，為確保典當之安全，乃要
求上訴人簽發本票及訂立汽車買賣訂購合約書以為擔保。上訴人乃當場偽造發票日民
國八十六年十二月十七日、發票人為「施鐘銘」、「施茂榮」、「邱香妹」，面額五
十萬元之本票一紙及以「施鐘銘」名義簽立之汽車買賣訂購合約書，交付林孟傑做為
擔保，使林孟傑陷於錯誤，而交付五十萬元與上訴人，足以生損害於「施鐘銘」、「
施茂榮」、「邱素香」及林孟傑。嗣林孟傑查得上開汽車係施鐘銘失竊之贓車，報警
後查獲等情。係以上開事實，業據上訴人坦承持車號ＣＯ－六一七九號自用小客車、
施鍾銘所有之行車執照及偽造之施鍾銘之國民身分證前往長益當舖，將該車典當五十
萬元，並簽發前揭面額五十萬元之本票一紙及汽車買賣訂購合約書一件予長益當舖之
負責人林孟傑，以為保證而詐取五十萬元，知悉該ＣＯ－六一七九號自用小客車係贓
車，「施鍾銘」之身分證係偽造。並有行車執照、偽造之「施鍾銘」身分證、本票、
汽車買賣訂購合約書、代保管條、車輛竊盜、車牌失竊資料個別查詢報表等影本附卷
可稽，並經被害人施鍾銘、長益當舖林孟傑在歷次偵、審中指陳無訛。上訴人雖辯稱
本票及汽車買賣訂購合約書是當舖要伊書寫，伊並無犯意云云，但上開本票一張、汽
車買賣訂購合約書一件，雖係長益當舖負責人林孟傑為求典當安全起見，要上訴人簽
立，為林孟傑陳述無訛，上訴人仍應以其本名簽立，卻以他人名義簽立，仍應負偽造
之責，所辯自無可採。因而撤銷第一審判決，依牽連犯關係，從一重適用刑法第二百
零一條第一項之規定，改判論處上訴人意圖供行使之用，而偽造有價證券（累犯）罪
刑，已詳述其所憑之證據及其認定之理由。從形式上觀察，所為論敘均與卷內證據資
料相符，並無認定事實不依證據或有何採證違背證據法則等違法情形存在。上訴人上
訴意旨略以其應長益當舖負責人之邀簽發本票及買賣合約書，此非典當物品所必要之
行為，上訴人顯有被誘導犯罪之嫌疑，原審未予詳查，認事用法自屬違法等語。惟查
上訴人上訴意旨所云與誘導犯罪有別，原審已說明其所為仍應負刑責之理由。上訴意
旨並未具體指摘原判決有何違法情事，揆諸首揭說明，自應認其上訴為違背法律上之
程式，予以駁回。
據上論結，應依刑事訴訟法第三百九十五條前段，判決如主文。
中      華      民      國     九十     年      十      月      四      日
                              最高法院刑事第七庭
                                  審判長法官  吳  雄  銘
                                        法官  池  啟  明
                                        法官  石  木  欽
                                        法官  郭  毓  洲
                                        法官  吳  三  龍
      右正本證明與原本無異
                                              書  記  官
中      華      民      國     九十     年      十      月      八      日


司法院資訊處製作；財團法人民間司法改革基金會備份。
